# 请教陈版，同控下商誉处理问题

提问人：小乐安 1314 时间：2023-09-01 23:47:
请教陈版，A公司名下有子公司B,2020年B公司非同控购买了C、D两个公司的100%股权，形成了商誉，现在A公司打算同控合并C、D两个公司，那么A公司单体和合并报表怎么处理，C/D两个公司的PPA增值部分怎么处理

回答人：chenyiwei
首先要明确：B是A的子公司，所以A向子公司B购买子公司C、D的股权属于其合并报表范围内的内部交易，而不是企业合并，在合并报表层面应完全抵销其影响。
A对于C、D的投资成本应根据其向B的收购成本确定，除非该作价不公允。
在A的合并报表中，应完全抵销B就此确认的股权处置损益。C、D的各项资产、负债和损益的计量基础不受该项内部交易影响。